【裁判字號】    98,交易緝,1
【裁判日期】    980320
【裁判案由】    過失致死
【裁判全文】
臺灣新竹地方法院刑事判決             98年度交易緝字第1號
公  訴  人  臺灣新竹地方法院檢察署檢察官
被      告  乙○○
                    （另案
上列被告因過失致死案件，經檢察官提起公訴（97年度偵字第17
10號），本院依簡式審判程序判決如下：
    主  文
乙○○因過失致人於死，處有期徒刑陸月，如易科罰金，以新臺
幣壹仟元折算壹日。
    事  實
一、乙○○於民國91年8月6日遭監理機關吊銷其重機車駕駛執照
    ，迄今仍屬無照駕駛狀態。嗣乙○○於97年2月11日晚上6時
    5分許，騎乘車號GQ7-909號重機車，沿新竹縣湖口鄉○○路
    ○段由北往南方向行駛，行經中山路3段241號前，本應注意
    行車因雨霧致視線不清，應減速慢行，作隨時停車之準備，
    又行駛時，駕駛人應注意車前狀況及兩車併行之間隔，並隨
    時採取必要之安全措施，雖當時天候雨、夜間無照明、路面
    濕潤，惟路面無缺陷、無障礙物等情形，並無不能注意之情
    事，竟疏未注意減速慢行，適有行人林和順亦未遵守在劃有
    分向限制線之路段，不得穿越道路之規定，逕由東往西方向
    穿越上開路段，乙○○因不及閃避致其所騎乘之上開重機車
    撞擊林和順，致林和順因而倒地，受有頭部外傷合併腦出血
    、敗血性休克及呼吸窘迫症候群之傷害，經送往湖口仁慈醫
    院急救，並轉送林口長庚醫院治療，仍於97年2月20日凌晨3
    時50分許，因頭部挫傷顱內出血不治死亡。
二、案經林和順之弟甲○○訴由新竹縣警察局竹北分局報請臺灣
    新竹地方法院檢察署檢察官囑託臺灣雲林地方法院檢察署檢
    察官相驗後偵查起訴。
    理  由
一、本件被告乙○○所犯過失致人於死罪，非死刑、無期徒刑、
    最輕本刑為三年以上有期徒刑之罪，或非高等法院管轄第一
    審之案件，被告於本院準備程序進行中，就被訴事實為有罪
    之陳述，本院認合於新修正刑事訴訟法第273條之1之規定，
    逕行簡式審判程序，均合先敘明。
二、上揭犯罪事實，業據被告乙○○於警、偵訊中及本院行準備
    程序、簡式審判程序時均坦承不諱（見臺灣雲林地方法院檢
    察署97年度相字第121號相驗卷第10、11頁，偵查卷第5至8
    頁、31、32頁反面，本院98年度交易緝字第1號卷第9、19、
    28頁），並經告訴人即被害人之弟甲○○於警詢、偵查中及
    本院行準備程序時指訴綦詳（見偵查卷第10至12、37頁，本
    院97年度交易字第78號卷第15、16頁，本院98年度交易緝字
    第1號卷第19頁），復有竹北分局道路交通事故初步分析研
    判表、道路交通事故調查報告表（一）（二）、現場圖、新
    竹縣政府警察局道路交通事故當事人酒精測定紀錄表、被害
    人之中華民國身心障礙手冊、證號查詢機車駕駛人資料各1
    份及現場照片9幀等在卷可稽（見偵查卷第13至18頁、20頁
    ）。
三、按行車因雨霧致視線不清，應減速慢行，作隨時停車之準備
    ，又汽車行駛時，駕駛人行駛時，應注意車前狀況及兩車併
    行之間隔，並隨時採取必要之安全措施，道路交通安全規則
    第93條第1項第2款、第94條第3項分別定有明文，而依當時
    雖天候雨、夜間無照明、路面濕潤，惟路面無缺陷、無障礙
    物等情形，亦有道路交通事故調查報告表（一）1紙在卷為
    憑（見偵查卷第16頁），依照當時之情形，被告並無不能注
    意之情事，而疏未注意遵守上開交通安全規則之規定，則其
    對於本件車禍肇事顯有過失責任至明。
四、被害人林和順確因本件車禍致受有頭部外傷合併腦出血、敗
    血性休克及呼吸窘迫症候群之傷害，經送醫治療後，仍因頭
    部挫傷顱內出血不治死亡一節，有長庚紀念醫院診斷證明書
    1紙供參（見偵查卷第19頁），並經臺灣新竹地方法院檢察
    署檢察官囑託臺灣雲林地方法院警察署檢察官督同法醫師相
    驗屬實，製有勘驗筆錄、相驗屍體證明書、檢驗報告書各1
    份及相驗照片2幀等存卷可查（見台灣雲林地方法院檢察署
    97年度相字第121號相驗卷第22、25至39頁），是被告之過
    失行為與被害人之死亡結果間，有相當因果關係，應堪認定
    。綜上所述，本件事證明確，被告乙○○過失致死犯行，堪
    以認定，應予依法論科。
五、核被告乙○○所為，係犯刑法第276條第1項之過失致死罪。
    又被告之重機車駕駛執照經吊銷仍屬無照狀態一節，除據其
    自承在卷（見本院98年度交易緝字第1號卷第27頁），並有
    證號查詢機車駕駛人資料1紙在卷為憑（見偵查卷第20頁）
    ，其無駕駛執照駕車，因而致人死亡，應依道路交通管理處
    罰條例第86條第1項之規定加重其刑。爰審酌被告在下雨視
    線不佳之狀況下騎乘機車，理應格外注意來往人車動態，減
    速慢行，並隨時採取必要之安全措施，竟疏未注意因而肇致
    本件車禍，造成被害人死亡，對其家屬造成無可彌補之創傷
    ，案發後復未積極與被害人家屬商談和解事宜，迄今全然未
    予賠償被害人家屬，且屢經檢察官、本院傳訊均未到庭，嗣
    經本院發布通緝始行緝獲到案，認其犯後態度不佳，惟念其
    尚能坦認犯行，亦具悔意，而被害人未依規定擅自穿越劃有
    分向限制線路段亦同有過失等一切情狀，量處如主文所示之
    刑，並諭知易科罰金之折算標準。
據上論斷，應依刑事訴訟法第273條之1第1項、第299條第1項前
段，道路交通管理處罰條例第86條第1項，刑法第276條第1項、
第41條第1項前段，刑法施行法第1條之1第1項、第2項前段，判
決如主文。
本案經檢察官李秋梅到庭執行職務。
中    華    民    國    98    年    3     月    20    日
                  交通法庭    法  官  蔡欣怡
如不服本判決應於收受本判決後10日內向本院提出上訴書狀，上
訴書狀應敘述具體理由。上訴書狀未敘述上訴理由者，應於上訴
期間屆滿後20日內補提理由書狀於本院 (均須按他造當事人之人
數附繕本 )「切勿逕送上級法院」。
以上正本證明與原本無異。
中    華    民    國    98    年    3     月    20    日
                              書記官  劉怡芳
附錄本案論罪科刑法條全文：
刑法第276條第1項
因過失致人於死者，處二年以下有期徒刑、拘役或二千元以下罰
金。


司法院資訊處製作；財團法人民間司法改革基金會備份。
